臺灣高等法院臺南分院民事裁定　96年度抗字第368號
抗 告 人即
債　務　人　新興昌機械廠股份有限公司
法定代理人　乙　○　○
相 對 人即
債　權　人　甲　○　○
上列當事人間因確定執行費用額事件，抗告人對於中華民國96年
10月4日臺灣臺南地方法院96年度執聲字第10號裁定，提起抗告
，本院裁定如下：
    主  文
抗告駁回。
抗告訴訟費用新台幣一千元由抗告人負擔。
    理  由
一、抗告意旨略以：本件強制執行事件，因抗告人於民國96年5
    月4日已進行自動拆除作業，相對人所僱用之人力並未於上
    開期日進行拆除工作，是以相對人聲請法院確定執行費用額
    ，其中拆屋工班費新台幣（下同）21,788元部分，顯然不實
    。原裁定不察，竟令抗告人負擔顯有不當，求予廢棄另為適
    法之裁定云云。
二、按強制執行之費用，以必要部分為限，由債務人負擔；又債
    權人因強制執行而支出之費用，得求償於債務人者，得準用
    民事訴訟法第91條之規定，向執行法院聲請確定其數額，強
    制執行法第28條第1項前段、第29條第1項，分別定有明文。
三、茲查：
（一）本件抗告人與相對人間返還不當得利拆屋還地強制執行事
      件，前經原審法院以95年度執字第40616號執行完畢，各
      項費用經相對人提出：(1)拆屋工班費估價單及發票各1紙
      ，21,788元；(2)95年12月1日土地複丈規費收聯單1紙，4,
      000元；(3)96年5月11日土地複丈規費收聯單1紙，800元（
      見原審卷第9、11至13頁）。則相對人上開支出之費用共
      計26,588元，確屬本件強制執行事件之費用無誤。
（二）抗告人主張其已於執行期日當天進行自動拆除作業，相對
      人未進行拆屋工程並未支出費用等情，經本院依職權調閱
      該執行全卷查核無訛。惟抗告人並非於執行期日前進行拆
      除作業，而係相對人在未經抗告人事先告知下，依法於法
      院定期執行之日僱用吊車、工人前往執行現場，雖因當場
      抗告人正自動進行拆除作業而未執行，但當天出車、出工
      之費用仍屬本件執行事件所必要之支出，依首揭法條之規
      定，應由債務人負擔。且核本件拆除工程依抗告人之估算
      約需10天（見原執行卷96年5月4日執行筆錄），而相對人
      所請求之工班費用為吊車1天、工人7人半天、小貨車損耗
      等費用，尚稱合理。
（三）綜上，原審法院依相對人之聲請，准其向抗告人請求負擔
      執行費用，經核並無不合，抗告意旨指摘原裁定不當，求
      為廢棄改判，非有理由，應予駁回。
四、據上論結，本件抗告為無理由，依強制執行法第30條之1、
    民事訴訟法第495條之1第1項，第449條第1項、第95條、第
    78條，裁定如主文。
中　　華　　民　　國　　96　　年　　12　　月　　18 　日
                  民事  第四庭  審判長法　官  王惠一
　　　　　　　　　　　      　　　　　法　官  林永茂
　　　　　　　　　　　      　　　　　法　官  王浦傑
上為正本係照原本作成。
不得再抗告。
中　　華　　民　　國　　96　　年　　12　　月　　19　　日
                                      書記官  廖英琇
